臺灣高等法院刑事判決　　　　　　　　100年度上訴字第964號
上　訴　人　臺灣桃園地方法院檢察署檢察官
上　訴　人
即　被　告　陳瑞華
　　　　　　吳宗錡
上二人共同
指定辯護人　葉月雲律師
上　訴　人
即　被　告　費氏針　女　38歲（民國○○年○月○○日生）
　　　　　　　　　　居留證編號：HD00000000號
　　　　　　　　　　護照號碼：A0000000A號　
　　　　　　　　　　住桃園縣八德市○○○街185巷13號
　　　　　　　　　　（送達代收人　陳化義律師）
選任辯護人　陳化義律師
上　訴　人
即　被　告　黃孝祥　男　40歲（民國○○年○○月○日生）
　　　　　　　　　　身分證統一編號：Ｚ000000000號　
　　　　　　　　　　住苗栗縣苗栗市○○路195號
　　　　　　　　　　居苗栗縣苗栗市○○路472巷40號
　　　　　　侯湘琪　女　32歲（民國○○年○○月○日生）
　　　　　　　　　　身分證統一編號：Ｚ000000000號　
　　　　　　　　　　住苗栗縣苗栗市○○路195號
　　　　　　　　　　居苗栗縣苗栗市○○路472巷40號
上二人共同
選任辯護人　吳上晃律師
上　訴　人
即　被　告　鄭捷壕　男　34歲（民國○○年○月○日生）
　　　　　　　　　　身分證統一編號：Ｚ000000000號　
　　　　　　　　　　住臺中市○○區○○路2段13之2號
　　　　　　賴筠　女　29歲（民國○○年○月○日生）
　　　　　　　　　　身分證統一編號：Ｚ000000000號　
　　　　　　　　　　住宜蘭縣大同鄉崙埤村3鄰崙埤52號
　　　　　　　　　　居宜蘭縣大同鄉崙埤村朝陽巷18之2號
上二人共同
選任辯護人　劉　楷律師
　　　　　　李德正律師
上　訴　人
即　被　告　蔣正雄　男　47歲（民國○○年○月○○日生）
　　　　　　　　　　身分證統一編號：Ｚ000000000號　　
　　　　　　　　　　住苗栗縣苗栗市○○路451巷42弄22號
選任辯護人　何啟熏律師
上列上訴人因被告妨害自由等案件，不服臺灣桃園地方法院98年
度訴字第1256號，中華民國100年1月18日第一審判決（起訴案號
：臺灣桃園地方法院檢察署98年度偵字第17768 號、第26644 號
），提起上訴，本院判決如下：
    主  文
原判決除陳瑞華、費氏針無罪部分外，均撤銷。
陳瑞華共同意圖使女子與他人為性交之行為，而容留以營利，處
有期徒刑捌月；扣案如附表二編號7 所示之物沒收。又共同意圖
營利，利用不當債務約束或他人難以求助之處境，使人從事性交
易，處有期徒刑壹年捌月；扣案如附表二編號7 所示之物沒收；
未扣案之犯罪所得新臺幣拾貳萬陸仟陸佰陸拾柒元與費氏針連
帶沒收，如全部或一部不能沒收時，以其與費氏針之財產連帶抵
償之。應執行有期徒刑貳年貳月；扣案如附表二編號7 所示之物
沒收；未扣案之犯罪所得新臺幣拾貳萬陸仟陸佰陸拾柒元與費
氏針連帶沒收，如全部或一部不能沒收時，以其與費氏針之財產
連帶抵償之。
費氏針共同意圖使女子與他人為性交之行為，而容留以營利，處
有期徒刑貳月，如易科罰金，以新臺幣壹千元折算壹日；扣案如
附表二編號7 所示之物沒收。又共同意圖營利，利用不當債務約
束或他人難以求助之處境，使人從事性交易，處有期徒刑陸月，
如易科罰金，以新臺幣壹千元折算壹日；扣案如附表二編號7 所
示之物沒收；未扣案之犯罪所得新臺幣拾貳萬陸仟陸佰陸拾柒
元與陳瑞華連帶沒收，如全部或一部不能沒收時，以其與陳瑞華
之財產連帶抵償之。應執行有期徒刑陸月，如易科罰金，以新臺
幣壹千元折算壹日；扣案如附表二編號7 所示之物沒收；未扣案
之犯罪所得新臺幣拾貳萬陸仟陸佰陸拾柒元與陳瑞華連帶沒收
，如全部或一部不能沒收時，以其與陳瑞華之財產連帶抵償之。
黃孝祥共同意圖營利，利用不當債務約束或他人難以求助之處境
，使人從事性交易，處有期徒刑壹年肆月；扣案如附表二編號7
所示之物沒收；未扣案之犯罪所得新臺幣拾陸萬仟佰拾
元與吳宗錡、陳瑞華、費氏針連帶沒收，如全部或一部不能沒收
時，以其與吳宗錡、陳瑞華、費氏針之財產連帶抵償之。
吳宗錡共同意圖營利，利用不當債務約束或他人難以求助之處境
，使人從事性交易，處有期徒刑壹年貳月；扣案如附表二編號7
所示之物沒收；未扣案之犯罪所得新臺幣拾陸萬仟佰拾
元與黃孝祥、陳瑞華、費氏針連帶沒收，如全部或一部不能沒收
時，以其與黃孝祥、陳瑞華、費氏針之財產連帶抵償之。
侯湘琪幫助意圖營利，利用不當債務約束或他人難以求助之處境
，使人從事性交易，處有期徒刑肆月，如易科罰金，以新臺幣壹
千元折算壹日。
鄭捷壕共同意圖使女子與他人為性交之行為，而容留以營利，處
有期徒刑陸月。又共同意圖營利，利用不當債務約束或他人難以
求助之處境，使人從事性交易，處有期徒刑拾月；未扣案之犯罪
所得新臺幣拾壹萬陸仟陸佰陸拾柒元與陳瑞華、費氏針連帶沒收
，如全部或一部不能沒收時，以其與陳瑞華、費氏針之財產連帶
抵償之。應執行有期徒刑壹年貳月；未扣案之犯罪所得新臺幣拾
壹萬陸仟陸佰陸拾柒元與陳瑞華、費氏針連帶沒收，如全部或一
部不能沒收時，以其與陳瑞華、費氏針之財產連帶抵償之。
賴筠幫助意圖使女子與他人為性交之行為，而容留以營利，處
有期徒刑貳月，如易科罰金，以新臺幣壹千元折算壹日。又幫助
意圖營利，利用不當債務約束或他人難以求助之處境，使人從事
性交易，處有期徒刑肆月，如易科罰金，以新臺幣壹千元折算壹
日。應執行有期徒刑伍月，如易科罰金，以新臺幣壹千元折算壹
日。
蔣正雄共同意圖使女子與他人為性交之行為，而容留以營利，處
有期徒刑陸月。又共同意圖營利，利用不當債務約束或他人難以
求助之處境，使人從事性交易，處有期徒刑拾月；未扣案之犯罪
所得新臺幣拾壹萬陸仟陸佰陸拾柒元與陳瑞華、費氏針連帶沒收
，如全部或一部不能沒收時，以其與陳瑞華、費氏針之財產連帶
抵償之。應執行有期徒刑壹年貳月；未扣案之犯罪所得新臺幣拾
壹萬陸仟陸佰陸拾柒元與陳瑞華、費氏針連帶沒收，如全部或一
部不能沒收時，以其與陳瑞華、費氏針之財產連帶抵償之。
其他上訴（檢察官對於陳瑞華、費氏針被訴買賣人口經原審判決
無罪而上訴部分）駁回。
    事  實                                                                
一、緣越南籍女子B1至B7（真實姓名年籍詳卷）分別係於如附表
    一所示期間因與中華民國人民結婚或以監護工或作業員名義
    經行政院勞工委員會許可而合法入境臺灣，嗣因原有工作過
    於勞累或所得薪資過於低廉，遂於如附表一所示期間逃逸，
    渠等因已逃逸多時，略諳中文之聽與說，嗣因由友人之介紹
    而獲知陳瑞華、費氏針得媒介工作供渠等謀生，遂分別前往
    陳瑞華及費氏針位於桃園縣八德市○○街71巷7 號14樓之5
    處謀職，而陳瑞華、費氏針、黃孝祥、吳宗錡、鄭捷壕與蔣
    正雄等人基於意圖營利，於98年5 月31日人口販運防制法生
    效之前，係基於意圖使女子與他人為性交之行為，而容留以
    營利之犯意；於98年6 月1 日人口販運防制法生效之後，則
    係基於利用前開越南籍女子因係逃逸外勞，難以求助之脆弱
    處境，以及告知彼等除從事性交易外並無其他工作，且需支
    付新臺幣（下同）2 萬元仲介費等言語之不當債務約束，使
    上開越南籍女子B1至B7與他人從事性交易之犯意。陳瑞華、
    費氏針於如附表一所示之期間，分別媒介B1、B2、B5及B3、
    B4與B6、B7前往黃孝祥、吳宗錡及鄭捷壕與蔣正雄等人所經
    營如附表一所示之私娼寮內賣淫，而黃孝祥、吳宗錡及鄭捷
    壕與蔣正雄等人分別與陳瑞華、費氏針基於前揭犯意聯絡，
    各推由黃孝祥、吳宗錡及鄭捷壕與蔣正雄於如附表一所示期
    間在如附表一所示私娼寮地點，以如附表一所示之收益方式
    ，容留、媒介上開B1至B7女子與不特定男客從事全套性交易
    行為，B1至B7女子原先雖均不同意從事賣淫工作，但因彼等
    係處於身為逃逸外勞、對於苗栗地區甚為陌生、語言不通、
    孤立無援且亟需金錢謀生改善家計之脆弱情境，且陳瑞華、
    費氏針、黃孝祥、吳宗錡、鄭捷壕與蔣正雄等人對彼等告以
    「沒有其他工作可以做，只有賣淫工作」、「反正只有賣淫
    工作，妳就是要做這個」、「只有做這份工作才可以賺錢，
    快點回越南」、「外面工作不好找，賣淫比較好賺，要妳們
    自己想清楚」、「不准亂跑」言詞恫嚇或勸說，且告以如不
    做的話，需支付2 萬元仲介費等語，B1至B7女子迫於無奈始
    同意為性交易。每次性交易時間為15分鐘至20分鐘，每日工
    作時間由下午3 時起至翌日凌晨3 時止或下午5 時起至翌日
    凌晨5 時止共12小時，保險套、潤滑液及性交易所需物品由
    店家對外購買並皆自B1至B7薪資中扣除，前開性交易所得，
    並由陳瑞華、費氏針、黃孝祥、吳宗錡、蔣正雄、鄭捷壕及
    各該非法居留越南籍女子以如附表一所示方式分配性交易之
    收益，並約定於每月1 日、11日及21日由陳瑞華、費氏針與
    黃孝祥、吳宗錡、鄭捷壕與蔣正雄等人會算彼此應取得之款
    項。又侯湘琪明知黃孝祥、吳宗錡所容留於如附表一編號1
    至3 所示之B1、B2、B5均係與他人為性交易之越南籍逃逸女
    性外勞，竟基於幫助黃孝祥之犯意，自98年6 月起，受黃孝
    祥之指示至附表一編號1 至3 所示私娼寮內向吳宗錡收取B1
    、B2、B5賣淫費用，並記載性交易之次數，以供黃孝祥與陳
    瑞華、費氏針拆帳，或為黃孝祥及吳宗錡所容留之B1、B2、
    B5外出購買便當及日常生活用品之方式，幫助黃孝祥、吳宗
    錡容留B1、B2、B5從事性交易。再賴筠則係鄭捷壕之同居
    女友，其基於幫助鄭捷壕為本案犯行之犯意為下述幫助鄭捷
    壕使該等B3、B4越南籍女子為性交犯行，如帶彼等外出買東
    西以及載送彼等上下班等。嗣於98年8 月11日為警循線查獲
    B1至B7等越南籍女子，並扣得如附表二所示之物品。
二、案經法務部調查局桃園縣調查站移送臺灣桃園地方法院檢察
    署檢察官偵查起訴。
    理  由
壹、證據能力：
一、證人B1至B7及鍾小菲、鍾彩夏在偵查中證詞之證據能力：
    按被告以外之人於偵查中向檢察官所為之陳述，除顯有不可
    信之情況者外，得為證據，刑事訴訟法第159 條之1 第2 項
    定有明文。經查，證人B1至B7及鍾小菲、鍾彩夏於偵查中接
    受檢察官訊問時，均經告知得拒絕作證之事由，再命其等朗
    讀結文後具結，始為陳述之事實，有訊問筆錄及證人結文在
    卷可稽，且其等證詞並無何顯不可信之情況，故上開證人於
    偵查中之陳述，合於刑事訴訟法第159 條之1 第2 項之規定
    ，均有證據能力。況偵查中檢察官向被告以外之人所取得之
    陳述，原則上均能遵守法律規定，不致違法取供，其可信性
    甚高，為兼顧理論與實務，而規定對被告以外之人於偵查中
    向檢察官所為之陳述，除顯有不可信之情況者外，得為證據
    ，換言之，有關證據能力之規定，係屬於證據容許性之範疇
    ，而被告之反對詰問權則係指訴訟上被告有在公判庭當面詰
    問證人，以求發現真實之權利，此與證據能力係指符合法律
    所規定之證據適格，而得成為證明犯罪事實存在與否之證據
    資格，性質上並非相同，最高法院著有98年度臺上字第3799
    號判決意旨可資參照。上開證人嗣於原審審理時，復均到庭
    具結作證，並當庭接受被告及其等辯護人之反對詰問，已足
    保障被告等之訴訟防禦權，是以部分被告之辯護人空以：前
    開證人於偵查中之證詞未賦予被告對質詰問之機會，應無證
    據能力云云，洵屬對於證據適格與詰問權保障之混淆，要非
    可採。
二、至本院認定事實所引用之其他證據資料，並無證據證明係公
    務員違背法定程序所取得，且被告及辯護人對其證據能力亦
    未表示爭執，迄至言詞辯論終結前亦未再聲明異議，經核亦
    無顯有不可信之情況與不得作為證據之情形，本院審酌上開
    證據資料製作時之情況，尚無違法不當及證明力明顯過低之
    瑕疵，認為以之作為證據應屬適當，是依刑事訴訟法第159
    條至第159 條之5 規定，本院下列所引用認定犯罪事實所憑
    之證據，均有證據能力。
貳、有罪部分：
一、認定犯罪事實所憑之證據及理由：
  (一)被告所為意圖使女子與他人為性交之行為，而媒介、容留以
    營利部分之事實：
  1.上揭被告陳瑞華、黃孝祥、吳宗錡、鄭捷壕、蔣正雄等人如
    何為意圖使越南籍女子B1至B7與他人為性交之行為，而媒介
    、容留以營利之犯罪事實，業經其等在原審中坦承不諱。再
    訊據被告侯湘琪如何為上開幫助同居男友黃孝祥，依被告黃
    孝祥之指示向黃孝祥所經營私娼寮之現場負責人吳宗錡收取
    越南籍女子賣淫的錢等情，亦坦承不諱，核與證人B1至B7在
    偵審中之證述及陳瑞華、費氏針、蔣正雄等人之通訊監察譯
    文之內容相符，並有警方於98年8 月11日所查扣之潤滑液、
    保險套及性交易紀錄可資佐證，足認上揭被告之自白要與事
    實相符，堪以採信。
  2.再訊據被告費氏針坦承伊與被告陳瑞華係夫妻關係，伊幫忙
    被告陳瑞華與B1至B7女子言語溝通之翻譯等情，訊據被告賴
    筠亦坦承伊係依被告鄭捷壕指示接送過B3、B4及為B3、B4
    外出購買食物或生活必需品等情，惟彼二人均辯稱未參與任
    何犯行云云。惟查：
  (1)證人B1至B7均證述係經友人之介紹而至陳瑞華、費氏針位於
    桃園縣八德市之住處，經陳瑞華、費氏針帶同前去吳宗錡等
    人所營之私娼寮進行性交易行為，在私娼寮賣淫期間，費氏
    針每月1 、11、21日均會至私娼寮處與吳宗錡等人會算渠等
    性交易次數並交付渠等性交易可得金額，而據費氏針之通訊
    監察譯文顯示，費氏針確實向不特定私娼寮業者聯繫欲媒介
    之越南籍女子年齡、每次性交易之金額等項，復佐以被告費
    氏針與被告陳瑞華為關係親密之夫妻，豈有不知被告陳瑞華
    媒介B1至B7等越南籍女子前往如附表一所示私娼寮賣淫之情
    事？足見被告費氏針係與被告陳瑞華等人基於前揭犯意聯絡
    ，媒介B1至B7等越南籍女子前往被告黃孝祥、吳宗錡、鄭捷
    壕、蔣正雄等人所經營之私娼寮賣淫，並推由被告黃孝祥、
    吳宗錡、鄭捷壕、蔣正雄媒介、容留B1至B7女子賣淫等情，
    要無疑義。
  (2)另證人B3證述：渠在苗栗地區要買東西都必須透過阿壕（即
    鄭捷壕）的配偶即賴筠外出採購，上、下班都是阿壕接送
    ，平常前去私娼寮賣淫時，都是由阿壕或賴筠開車載他們
    去上班，只有阿壕和賴筠回去宜蘭時，會請固定的計程車
    司機來載他們去上班等語（見98年偵字第17768 號卷五第11
    頁）。而B4亦證述：苗栗縣苗栗市凱悅61號民宅是渠等賣淫
    後所住之宿舍，也是鄭捷壕及其太太（即賴筠）之住處，
    需要購物時由賴筠幫忙買回（見98年偵字第17768 號卷第
    174 頁），亦足見被告賴筠係基於幫助之意，幫助其同居
    男友即被告鄭捷壕載B3或B4上下班以及採購食物，故被告賴
    筠應僅係幫助犯，尚難以此遽謂其已達正犯之階段。蓋按
    「刑法關於正犯、幫助犯之區別，係以其主觀之犯意及客觀
    之犯行為標準，凡以自己犯罪之意思而參與犯罪，無論其所
    參與者是否犯罪構成要件之行為，皆為正犯，其以幫助他人
    犯罪之意思而參與犯罪，其所參與者，苟係犯罪構成要件之
    行為，亦為正犯。如以幫助他人犯罪之意思而參與犯罪，其
    所參與者又為犯罪構成要件以外之行為，則為從犯。」，此
    有司法院院字第2030號解釋以及最高法院95年台上字第3886
    號刑事判決可資參照。觀諸被告賴筠所為之上開行為，並
    非係屬於犯罪構成要件之行為，惟其基於幫助之意幫助其同
    居男友鄭捷壕為構成要件以外之行為，自應論以幫助犯。
  (二)被告所犯意圖營利，利用不當債務約束或他人難以求助之處
    境，使人從事性交易之犯行：
    訊據被告等人均矢口否認有此部分之犯行，惟查：
  1.按人口販運防制法業於98年1 月23日經總統以華總一義字第
    09800019281 號令制定公布全文45條；本法施行日期，由行
    政院定之，行政院乃於98年5 月26日以行政院院臺治字第09
    80029315號令發布定自98年6 月1 日施行。再按人口販運防
    制法第31條規定：「意圖營利，利用不當債務約束或他人不
    能、不知或難以求助之處境，使人從事性交易者，處6 月以
    上5 年以下有期徒刑，得併科新臺幣300 萬元以下罰金。前
    項之未遂犯罰之。」，立法理由為：「目前實務上常見人口
    販運集團以偷渡費用、假結婚費用、利息等各種名目不斷增
    加被害人所負之債務，並以此種不當債務造成被害人心理之
    約束，迫使其因無法清償而違反意願從事性交易，或利用被
    害人非法入境、非法居留、語言不通而不能、不知或難以求
    助等弱勢處境，迫使被害人從事性交易之案例，惟於現行法
    律中，對行為人利用此種造成被害人心理強制之手段，使被
    害人從事性交易之行為，並無可資適用之刑事處罰條文，爰
    於本條明定。」，而刑法第231 條第1 項規定：「意圖使男
    女與他人為性交或猥褻之行為，而引誘、容留或媒介以營利
    者，處5 年以下有期徒刑，得併科10萬元以下罰金。以詐術
    犯之者，亦同。」，足見人口販運防制法第31條第1 項係於
    行為人意圖營利使人從事性交易外，加諸利用被害人非法居
    留、語言不通而難以求助等弱勢處境之要件，使行為人利用
    此種造成被害人心理強制之手段，使被害人從事性交易之行
    為有所規範，且人口販運防制法第31條第1 項應屬特別規定
    ，依特別法優於普通法及從重處斷之原則，應優先適用人口
    販運防制法之規定，合先敘明。
  2.查本件業據證人即被害人B1至B7均證述係被告陳瑞華等人均
    知悉渠等為逃逸外勞，先以介紹合法工作招攬被害人等人，
    後由被告陳瑞華、費氏針或被告黃孝祥載往苗栗縣苗栗市西
    勢美南後，被告陳瑞華等人即以被害人等人處於身為逃逸外
    勞、對於苗栗地區甚為陌生、語言不通、孤立無援且亟需金
    錢謀生改善家計之脆弱情境，告以「沒有其他工作可以做，
    只有賣淫工作」、「反正只有賣淫工作，妳就是要做這個」
    、「只有做這份工作才可以賺錢，快點回越南」、「外面工
    作不好找，賣淫比較好賺，要妳們自己想清楚」、「不准亂
    跑」言詞恫嚇或勸說，使被害人等人無從選擇之可能而處於
    脆弱情境，而違反意願從事性交易等情（B1證述部分：見原
    審卷二第74頁背面至第78頁；B2證述部分：見原審卷三第4
    頁背面至第10頁；B3證述部分：見98年度偵字第17768 號卷
    二第163 至166 頁，原審卷二第168 至171 頁；B4證述部分
    ：見98年度偵字第17768 號卷二第180 至186 頁，原審卷二
    第96至100 頁、第110 頁；B5證述部分：見原審卷四第37至
    49頁；B6證述部分：見原審卷三第190 至193 頁；B7證述部
    分：見原審卷四第8 至23頁）。雖被告陳瑞華等人辯稱係經
    被害人等人同意為性交易云云，惟被害人甘受離家思鄉之苦
    ，遠從越南來臺工作，無非係因原生家庭貧困，為改善家計
    而不得不遠赴他鄉賺取金錢，且被害人等人於越南時即處於
    經濟弱勢，為來臺工作莫不債臺高築，積欠借款，故被害人
    等人身為逃逸外勞，均莫不害怕為警查緝遣返，因為一旦遣
    返，則無法在臺工作賺取金錢改善家計或償還借款，亦因如
    此，被告陳瑞華等人始先以謊稱介紹合法工作為由，將被害
    人等人帶至苗栗後，再利用被害人等人懼於為警查緝且無法
    立即求援而難以求救之脆弱處境，告知除從事性交易外並無
    其他工作等言語，且須支付2 萬元仲介費之不當債務（B1證
    述部分：見原審卷二第79頁；B2證述部分：見原審卷三第6
    頁；B5證述部分：見原審卷四第40頁；B6證述部分：見原審
    卷三第192 頁背面；B7證述部分：見原審卷四第10頁背面）
    ，壓制被害人等人之心理，而迫於無奈同意為性交易，此一
    「同意」實非真實之同意，係因被害人等人處於上開脆弱處
    境並受不當債務約束，而無其他選擇之可能性所為之同意，
    是被害人等人從事性交亦確實違反其真實之意願，故被告陳
    瑞華等人所辯，洵不可採，此參以被害人等人均證稱係因以
    為被告陳瑞華等人係欲介紹合法工作始前往應徵，若知悉前
    往苗栗係為從事性交易，則不會同意前往等情節，亦徵被害
    人等人在有選擇合法工作之可能性時，則不會同意從事性交
    易，是被告陳瑞華等人所為，自足以壓制被害人等人之心理
    ，堪以認定。
  3.再被告及其等辯護人辯稱：被害人等人於偵查、審理中證述
    渠等自合法雇主處或配偶住處逃逸至被查獲時止，至少已有
    2 至5 年期間，而於非法居留期間，猶可自行外出、居住或
    至臺灣各處工作營生，顯見渠等對於國內生活環境尚屬熟悉
    ，對於中文的聽說讀等項亦不陌生，尤其渠等持用行動電話
    ，亦可自行對外通聯，並不乏求助途徑，顯見渠等自入境、
    逃逸迄至被查獲為止，對於國內情形已不陌生，可知有相當
    之求救途徑存在，卻猶自願停留在西勢美南地區賣淫等情，
    故被害人等人證述因遭強迫或因難以求助，致被迫賣淫一節
    ，並不足採云云。然被害人等人來臺至迄為警查獲已有2 至
    5 年，但除B6係於96年3 月間逃逸外，B1、B2、B3、B4、B5
    、B7多為97年10月至12月間逃逸，甚至B4係於98年6 月逃逸
    （詳見附表一），可見被害人等人雖在臺時間為2 至5 年，
    但來臺初期均係在於特定工作場所活動，而係於逃逸後立即
    或逃逸後6 至8 月即遭被告陳瑞華等人媒介從事性交易（除
    B6為逃逸近2 年後，詳見附表一），衡諸一般外勞至我國工
    作活動範圍多有所限制之常情，可知被害人等人於逃逸前所
    熟悉之我國環境有所侷限，於逃逸期間，雖可自由活動，但
    既為非法居留，對於活動範圍仍因恐為警查獲而有所忌憚，
    且於逃逸不久即遭被告陳瑞華等人帶至陌生之苗栗地區從事
    性交易，被害人等人又係非法居留之越南籍逃逸外勞，為避
    免遭遣返回國而使家計更為困頓，亦僅得與同鄉之人聯繫，
    難以與國人溝通，亦不敢向司法機關求援。況被害人等人係
    逃逸外勞，一人獨自非法居留我國，又亟需金錢廠償還債務
    並改善家計，又唯恐遭警查獲前返回國，其內心利害權衡標
    準及模式，並不可等同一般受害之國人，故被告及其等辯護
    人上開以被害人等人來臺時間已久且逃逸期間可自由活動等
    情，作為論斷被害人等人有相當之求救途徑存在，並無難以
    求助之弱勢處境，委無足取。甚至，被害人等人於偵審中均
    證稱於向被告陳瑞華、費氏針應徵工作時，均以為被告陳瑞
    華、費氏針係介紹一般工作，直至苗栗時才知道是要從事性
    交易等情，益徵被告陳瑞華等人於招攬被害人等人工作時，
    均未據實告知將仲介性交易工作，而係迨於被害人等人均已
    至陌生之苗栗地區後，再以上開言語恫嚇或勸說被害人等人
    從事性交易，被告陳瑞華等人欲俟被害人等人處於難以求助
    之脆弱處境而迫使被害人等人同意性交易之用意甚明。再被
    告陳瑞華等人辯稱被害人於從事性交易期間均可對外聯絡、
    自由外出等情，因為被害人等人從事性交易之初確實並非出
    於真實之意願，業如前述，被害人等人既已迫於無奈而從事
    性交易後，已無所顧忌，為牟取錢財改善家計，心理亦迫於
    轉換而繼續從事性交易，此亦為人口販運防制法第31條第1
    項與刑法第231 條第1 項之不同之處，自不得因被害人等人
    於事後未施以強烈反抗拒絕而認為其與一般自願性交易之女
    子相處而論，應認被害人等人乃係處於遭被告陳瑞華等人利
    用被害人等人難以求助之弱勢處境或對彼等為不當債務約束
    之際而使之從事性交易之延伸。
  (三)綜上，本案事證明確，被告等人之前揭辯解，核屬畏罪卸責
    之詞，不足採信。本件被告等人所涉之前揭犯行，洵堪認定
    ，均應依法論科。
二、論罪理由：
  (一)98年6 月1 日前之部分：
    按刑法第231 條第1 項所謂之容留，係指收容留置，即提供
    他人為性交或猥褻行為場所之意。核被告陳瑞華、費氏針、
    鄭捷壕、蔣正雄於附表一編號(四)、(六)、(七)越南籍女子「賣淫
    期間」欄所示賣淫期間中98年6 月1 日前之部分，均係犯刑
    法第231 條第1 項之意圖使女子與他人為性交之行為，而容
    留以營利罪。被告等人媒介之低度行為，應為容留之高度行
    為所吸收，不另論罪。次按刑事法若干犯罪行為態樣，本質
    上具有反覆、延續實行特徵，立法時既予特別歸類，定為犯
    罪構成要件之行為要素，則行為人基於概括之犯意，在密切
    接近之一定時、地持續實行複次行為，倘依社會通念，於客
    觀上認為符合一個反覆、延續性之行為觀念者，於刑法評價
    上，即應僅成立一罪。學理上所稱「集合犯」之職業性、營
    業性或收集性等具有重複特質之犯罪均屬之，例如經營、從
    事業務、收集、販賣、製造、散布等行為概念者是，於行為
    概念上，應認為包括的一罪，無連續犯或併合論罪可言（最
    高法院95年度臺上字第1079號判決意旨參照）。本件上開被
    告陳瑞華、費氏針、鄭捷壕、蔣正雄於如附表一編號(四)、(六)
    、(七)越南籍女子「賣淫期間」欄所示賣淫期間中98年6 月1
    日前之部分，反覆、密接容留B3、B6、B7等女子從事性交易
    以營利，本質上乃具有反覆、延續之特質，是於刑法評價上
    ，應認係集合犯而僅成立一罪。又被告陳瑞華、費氏針分別
    與被告鄭捷壕容留B3，與被告蔣正雄容留B6、B7從事賣淫之
    行為，各具有犯意聯絡與行為分擔，應分別論以共同正犯。
    至被告賴筠此部分所為，係犯刑法第30條第1 項前段、刑
    法第231 條第1 項之幫助意圖使女子與他人為性交之行為，
    而容留以營利罪。被告賴筠係基於幫助鄭捷壕之犯意而為
    本件犯行，爰依刑法第30條第2 項之規定，按正犯之刑減輕
    之。
  (二)98年6 月1 日人口販運防制法施行後之部分：
    按人口販運防制法第31條規定：「意圖營利，利用不當債務
    約束或他人不能、不知或難以求助之處境，使人從事性交易
    者，處6 月以上5 年以下有期徒刑，得併科新臺幣300 萬元
    以下罰金。前項之未遂犯罰之。」。核被告陳瑞華、費氏針
    、黃孝祥、吳宗錡、鄭捷壕、蔣正雄於附表一編號(一)至(七)越
    南籍女子「賣淫期間」欄所示賣淫期間中98年6 月1 日後之
    部分，均係犯上開人口販運防制法第31條第1 項意圖營利，
    利用不當債務約束或或難以求助之處境，使人從事性交易罪
    。而此人口販運防制法第31條第1 項係屬刑法第231 條第1
    項之罪之特別規定，依特別法優於普通法及從重處斷之原則
    ，應優先適用前開人口販運防制法之規定，就98年6 月1 日
    人口販運防制法施行後，上開被告之行為自不再論刑法第23
    1 條第1 項之罪。另如前引最高法院95年度臺上字第1079號
    判決意旨所述，被告所犯人口販運防制法第31條第1 項之罪
    ，本質上具有重複特質，自應認為是屬於「集合犯」之包括
    的一罪，無連續犯或併合論罪可言。又被告陳瑞華、費氏針
    分別與被告黃孝祥、吳宗錡就B1、B2、B5，與被告鄭捷壕就
    B3、B4，與被告蔣正雄就B6、B7所犯前開人口販運防制法第
    31條第1 項之罪之行為，各具有犯意聯絡與行為分擔，應分
    別論以共同正犯。至被告侯湘琪、賴筠此部分所為，係犯
    刑法第30條第1 項前段、人口販運防制法第31條第1 項之罪
    。被告侯湘琪係基於幫助被告黃孝祥；被告賴筠係基於幫
    助被告鄭捷壕之犯意而為本件犯行，爰依刑法第30條第2 項
    之規定，按正犯之刑減輕之。
三、撤銷改判之理由：
    原審調查後，認被告等人意圖使女子與他人為性交之行為，
    而容留以營利犯行事證明確而予以論罪科刑，固非無見。惟
    查：
  (一)原審未就被告於98年6 月1 日後之犯行，依人口販運防制法
    第31條第1 項之規定論罪，自有違誤。
  (二)被告賴筠所為之幫助其同居男友即被告鄭捷壕載B3或B4上
    下班以及採購食物等行為，並非係屬於犯罪構成要件之行為
    ，惟其基於幫助之意幫助其同居男友鄭捷壕為構成要件以外
    之行為，僅應論以幫助犯。原審將被告賴筠論以共同正犯
    ，亦有未合。
  (三)被告上訴或有主張無罪，或有請求從輕量刑者，固無理由；
    檢察官上訴意旨指摘原審未論被告犯人口販運防制法第31條
    第1 項之罪，為有理由；則原判決既有上述可議之處，本院
    自應將原判決除陳瑞華、費氏針無罪部分（詳下述肆）外，
    均撤銷改判。
四、科刑審酌事由：
  (一)爰審酌被告等人均正值壯年，卻不思以正途取財，竟利用越
    南籍女子身為逃逸外勞、對於苗栗地區甚為陌生、語言不通
    、孤立無援且亟需金錢謀生改善家計之脆弱情境，並以如不
    從事性交易需支付2 萬元仲介費之不當債務約束，而使該等
    越南籍女子從事性交易，其等所為有害社會善良風俗，助長
    性交易歪風，而被告陳瑞華、費氏針引介各該越南籍女子前
    往私娼寮從事性交易，被告黃孝祥、吳宗錡、鄭捷壕、蔣正
    雄容留各該越南籍女子從事性交易之參與犯行之程度輕重、
    相關被害女子人數多寡、所獲利潤高低及各該越南籍女子受
    害之期間，另參以被告賴筠、侯湘琪係幫助犯，以及被告
    費氏針育有7 歲之子，此有卷附戶籍謄本可稽（見本院卷第
    211 頁），被告候湘琪目前懷孕中，亦有大千綜合醫院診斷
    證明書在卷足憑（見本院卷第154 頁），另被告賴筠育有
    2 歲之子，此有本院依職權自電腦網路系統所調之全戶戶籍
    資料查詢結果1 紙附卷可參（見本院卷第229 頁）等情，分
    別量處被告如主文第2 至9 項所示之刑，並就被告費氏針、
    賴筠、侯湘琪之部分諭知如易科罰金之折算標準。再就被
    告陳瑞華、費氏針、鄭捷壕、賴筠、蔣正雄部分定其應執
    行刑，且就被告費氏針、賴筠諭知如易科罰金之折算標準
    ，以資懲儆。
  (二)沒收：
  1.扣案如附表二編號7 所示之物，為被告吳宗錡所有，且係供
    本件犯罪所用之物，業據被告吳宗錡供述在卷，爰依刑法第
    38條第1 項第2 款之規定，於共犯陳瑞華、費氏針、黃孝祥
    及被告吳宗錡項下宣告沒收。
  2.犯罪所得沒收部分：
  (1)按「犯人口販運罪者，其因犯罪所得財物或財產上利益，除
    應發還被害人外，不問屬於加害人與否，沒收之。全部或一
    部不能沒收時，追徵其價額或以其財產抵償之。」，人口販
    運防制法第35條第1 項定有明文。查就本案每個月之犯罪所
    得部分，被告陳瑞華是14萬元，被告黃孝祥是7 萬元（其供
    稱約7 、8 萬元，依有利於被告之算法，以7 萬元計算），
    被告吳宗錡是3 萬元（其供稱約3 、4 萬元，依有利於被告
    之算法，以3 萬元計算），被告鄭捷壕是5 萬元（其供稱約
    5 、6 萬元，依有利於被告之算法，以5 萬元計算），被告
    蔣正雄是5 萬元等情，業經其等在本院供述明確（見本院卷
    第197 頁），而被告費氏針係被告陳瑞華之妻，其二人之所
    得應就是被告陳瑞華所供稱之所得14萬元。再就犯罪期間而
    言，因其等均是於98年8 月11日被查獲，則計算至前一日即
    8 月10日，就8 月分而言犯罪期間僅三分之一個月，則自人
    口販運防制法施行後之98年6 月1 日至8 月10日，共有二又
    三分之一個月，故就被告等人之犯罪所得採四捨五入法計算
    如下：
    被告陳瑞華、費氏針之犯罪總所得是326667元（計算式：
      140000×2 又1/3 ）。
    被告黃孝祥是163333元（計算式：70000 ×2 又1/3 ）。
    被告吳宗錡是7 萬元（計算式：30000 ×2 又1/3 ）。
    被告鄭捷壕是116667元（計算式：50000 ×2 又1/3 ）。
    被告蔣正雄是116667元（計算式：50000 ×2 又1/3 ）。
  (2)就前開犯罪所得應依首開規定予以宣告沒收，如全部或一部
    不能沒收時，以其財產抵償之。又按共同正犯犯罪所得之財
    物為現金時，因共同正犯應就全部犯罪結果負其責任，而合
    併計算犯罪所得，且於全部或一部不能沒收時以其財產抵償
    之，但為避免執行時發生重複沒收、抵償之情形，故各共同
    正犯之間係採「連帶沒收主義」，於裁判時應諭知被告共同
    犯罪所得之財物應與其他共同正犯「連帶沒收之」（最高法
    院96年度臺上字第4662號判決意旨足資參照）。至被告黃孝
    祥與吳宗錡是共同正犯，不過吳宗錡是受僱於黃孝祥，故彼
    二人所得並不相同，但彼二人應以被告黃孝祥之所得做為基
    準，此係因共同正犯應就全部犯罪結果負其責任之當然解釋
    。被告陳瑞華、費氏針分別與被告黃孝祥、吳宗錡就B1、B2
    、B5，與被告鄭捷壕就B3、B4，與被告蔣正雄就B6、B7所犯
    前開人口販運防制法第31條第1 項之罪之行為，各具有犯意
    聯絡與行為分擔，應分別論以共同正犯，業如前述。從而，
    被告陳瑞華、費氏針之間就326667元部分應連帶沒收，如全
    部或一部不能沒收時，其等間之財產連帶抵償之；且被告陳
    瑞華、費氏針就被告黃孝祥、吳宗錡部分，應就163333元部
    分連帶沒收，如全部或一部不能沒收時，應就被告陳瑞華、
    費氏針、黃孝祥、吳宗錡之財產連帶抵償之；另被告陳瑞華
    、費氏針應就被告鄭捷壕、蔣正雄之犯罪所得各116667 元
    部分，連帶沒收，如全部或一部不能沒收時，應就被告陳瑞
    華、費氏針、鄭捷壕，就被告陳瑞華、費氏針、蔣正雄之財
    產連帶抵償之。
  (3)另按「共同正犯因相互間利用他方之行為，以遂行其犯意之
    實現，本於責任共同之原則，有關從刑之沒收部分，雖他共
    同正犯所有供犯罪所用之物，亦應於其本身所處主刑之後，
    併為沒收之諭知。幫助犯則僅對犯罪構成要件以外之行為為
    加功，且無共同犯罪之意思，自不適用該責任共同之原則，
    對於正犯所有供犯罪所用或因犯罪所得之物，勿庸併為沒收
    之宣告。」（最高法院86年臺上字第6278號刑事判決意旨參
    照）。準此，被告賴筠、侯湘琪既係幫助犯，爰就其他正
    犯之犯罪所得不為沒收之宣告。
、不另為無罪諭知部分：
一、公訴意旨略以：
  (一)被告陳瑞華、費氏針、黃孝祥、吳宗錡、鄭捷壕、賴筠、
    蔣正雄等人明知B1至B7等人為逃逸外籍配偶及外勞，竟意圖
    使女子與他人為性交或猥褻行為，以監控、剝奪自由等違反
    本人意願之方法為性交易之犯意聯絡，推由費氏針以介紹高
    薪、合法工作之名義（例如工廠工作），將渠等誘拐至如附
    表一所示苗栗縣苗栗市西勢美南由黃孝祥、吳宗錡、鄭捷壕
    及蔣正雄等應召站業者所經營之私娼寮從事賣淫工作，因認
    上開被告均另涉犯刑法第231 條之1 第1 項之意圖營利以強
    迫、監控使女子與他人性交罪嫌。
  (二)B3前曾離開被告鄭捷壕所經營之私娼寮後，遂與男友鍾小菲
    同居在苗栗縣後龍鎮（地址詳卷內），約一個星期後，卻遭
    到原苗栗縣苗栗市西勢美南66號之私娼寮原業者鄭捷壕、賴
    筠之恐嚇，期間鄭捷壕先以手機傳送簡訊「... 要B3小心
    一點」等語，使B3與鍾小菲均心生畏懼。而後鄭捷壕與賴
    筠於98年3 月某日，手持棒球棍、鞭炮及鐵棒至上揭鍾小菲
    住處，鄭捷壕並將鞭炮點燃後，作勢要將鞭炮放在鍾小菲眼
    睛及嘴巴內，並進而拿出棒球棒要毆打鍾小菲，並進而恫稱
    ：「要求B3繼續賣淫上班，若B3不從，則將對其及表姊鍾彩
    夏不利」等語，使鍾小菲與B3均再度心生畏懼。此外，於B3
    尚未返回應召站賣淫時，鄭捷壕與賴筠又開車至苗栗縣後
    龍鎮尋找B3，並至鍾彩夏所營業之市場攤位前，2 人再度恫
    稱：「妳知不知道B3在哪裡，如果發生什麼事要來找我，妳
    知道這個女的做什麼的，這個女生是做生意的，希望我不要
    去亂她，如果妳敢報警，出來不會放過妳，如果B3發生什麼
    事情，也是我害的」等語，亦令鍾彩夏心生畏懼。為此，被
    害人B3為免鍾小菲與鍾彩夏生命及財產遭受不測，又重回苗
    栗市西勢美南66號鄭捷壕所經營之私娼寮內繼續被迫賣淫，
    直至98年8 月11日始遭查獲而知悉上情，因認被告陳瑞華、
    費氏針、鄭捷壕、賴筠此部分另涉有刑法第231 條之1 第
    1 項之圖利強制使人為性交罪嫌等語。
二、經查：
  (一)就公訴意旨(一)部分：
  1.本案證人B1至B7於被告等人處從事賣淫，尚與刑法第231 之
    1 條之要件不符：
  (1)B1、B2、B5部分：
    訊據證人B1、B2於98年8 月11日經警查獲，復經檢察官訊問
    時即證述渠等均係至吳宗錡處賣淫，並未被毆打、脅迫（見
    98年偵字第17788 號卷2 第136 頁、第157 頁）；於原審審
    理時證述：我在苗栗工作期間約二個月，這期間有拿給我朋
    友錢請朋友幫我寄錢回越南，我朋友住在臺北，我去臺北把
    錢拿給我朋友，請他幫忙寄回越南，我一個人搭火車去臺北
    ，我知道怎樣去臺北找朋友，休完假後自願回到苗栗，是吳
    宗錡去載我，在苗栗從事性交易這段期間，若沒有工作的話
    ，吳宗錡會載渠等出去，是去外面買東西或去超商，吳宗錡
    都會載渠去，逛夜市時吳宗錡也會一直陪在渠旁邊，當時還
    有黃孝祥、侯湘琪的二個小孩一起，夜市人很多而吳宗錡只
    有一個人，手機是我在保管，他們沒有禁止我使用手機對外
    聯絡，我也可以自由自在隨時使用手機對外聯絡，私娼寮之
    大門或房門我們可以自己打開，我從來沒有想過趁吳宗錡睡
    著的時候自己跑出去。在臺灣生活五年，對臺灣的環境不陌
    生，我離家出走後，因想要找工作離家，因找不到工作而從
    事性交易等語（見原審卷一第78至82頁），核與B1、B2與B5
    於案發當日經警搜索查獲前，即接獲通報檢警欲進行臨檢後
    ，猶待在苗栗新英里凱悅19號處，而B5則自行攀爬至鄰近民
    宅處躲匿（見搜索照片所示），則渠等證述渠等係經吳宗錡
    等人反鎖於宿舍或賣淫處所不得自行外出或於賣淫處欠缺行
    動自由一節，即與上開情狀不符而難採信。尤經檢視B1所使
    用0000000000號行動電話於98年7 至8 月間之雙向通聯紀錄
    （見原審卷一第200 至247 頁）顯示，B1尚可往返臺北、桃
    園及苗栗之間；又據B5證述伊與B1、B2可在吳宗錡陪伴下外
    出購物或買菜返回住處煮食（見98年偵字第17768 號卷3 第
    58頁），比對B5所使用0000000000於98年7 至8 月間之雙向
    通聯紀錄（見原審卷一第234 至247 頁）顯示，B5雖於98年
    7 月19日至桃園縣八德市地區陳瑞華住處謀職，翌日即到苗
    栗地區，惟其於98年8 月1 日即可自行至南投縣地區迄至8
    月5 日始返回苗栗縣地區，果B1、B5二人係遭強迫而從事性
    交易，則B1、B2、B5等人在一同經吳宗錡陪同外出期間，或
    渠等在搭車前往苗栗以外處所之際，即有諸多管道可以對外
    求救，惟渠等卻均選擇返回苗栗西勢美南地區賣淫，是渠等
    證述係始終遭反鎖住處大門或房門而欠缺自由，或因係逃逸
    外勞，對外積欠大量款項或仲介費而被強迫、監控從事性交
    易一節，即與相關事證不符，而難採信。
  (2)B6、B7部分：
    又據證人B6於偵查、原審審理中雖證述係於98年4 月間住到
    陳瑞華、費氏針位於桃園縣八德市○○街71巷7 號14樓之5
    ，翌日陳瑞華、費氏針就搭載渠至苗栗西勢美南67號（應係
    68號之誤）私娼寮上班，原本陳瑞華、費氏針說可以介紹照
    顧老人或工廠的工作，但都沒說到要去賣淫，一直到被載到
    苗栗，他們將伊交給一位「小蔣」（即被告蔣正雄）的男子
    才被告知要去賣淫，該地點只有伊與另一位小姐一起住，平
    常禁止小姐自由進出，如果有需要購物就只能跟小蔣買，而
    且門有上鎖，自己不能打開，自己的行李自己保管，手機也
    是自己保管，可以自己隨意打自己的手機，本來不願意做賣
    淫工作，但是費氏針夫婦跟伊說介紹賣淫工作給伊要收2 萬
    元仲介費，要伊好好工作，將來才有錢可以還他們夫妻，本
    來不願意做賣淫工作，但他們一起說服伊，堅持伊一定要做
    該工作，因為伊係逃逸外勞，心裡面本來就很害怕，又聽到
    欠費氏針2 萬元仲介費，沒有辦法只好答應賣淫云云（見98
    年偵字第17788 號卷3 第65至79頁、原審卷三第至189 至
    194 頁）。惟B6於審理中亦自承迄至為警查獲時止，伊已在
    苗栗西勢美南地區工作達4 、5 個月，每月均可放生理假約
    一週，陳瑞華、費氏針每隔十天會到苗栗來會算一次薪水，
    當天若適逢生理期休假，就會跟陳瑞華、費氏針回到桃園八
    德，回到桃園八德後，大部分會留在陳瑞華、費氏針住處，
    若要去哪裡，陳瑞華、費氏針會帶同前去，也曾經單獨騎乘
    費氏針的摩托車外出等語（見原審卷三第199 頁、第201 頁
    ），佐以B6於98年7 至8 月所使用0000000000、0000000000
    門號之雙向通聯紀錄顯示（見原審卷一第154 至160 頁），
    其確實往返於桃園縣八德市與苗栗縣西勢美南地區，而據B6
    與陳瑞華、費氏針之通訊監察譯文（見98年偵字第17768 號
    卷1 第197 頁至第200 頁）顯示，B6於98年8 月8 日猶與費
    氏針通話，講述伊於蔣正雄處工作情形及蔣正雄經營私娼寮
    之狀況，於98年8 月11日與陳瑞華通話表明因西勢美南地區
    遭警查緝，目前已搭計程車在返回陳瑞華八德住處途中等語
    ，則在伊往返於八德市與苗栗西勢美南地區之際，果其有遭
    蔣正雄等人強迫賣淫，當可拒絕返回苗栗地區或趁隙逃離賣
    淫處所，惟其卻未為上開舉措，反持續返回苗栗地區從事賣
    淫，其證述係遭強迫、監控而賣淫即與其通聯情形相悖，而
    難採信。而證人B7雖亦證述在98年2 月間起，即透過逃逸外
    勞介紹而到費氏針處，翌日即到苗栗蔣正雄處，費氏針告知
    要陪男子睡覺，原本很害怕，但因伊係逃逸外勞，沒有其他
    工作，又在越南欠很多錢，另外還要扣2 萬元仲介費，所以
    只能繼續在蔣正雄處做賣淫工作云云，惟據B7於98年7 至8
    月所使用之0000000000號之雙向通聯紀錄顯示（見原審卷一
    第154 至160 頁），其確可往返於桃園縣與苗栗縣地區，果
    其有遭強迫、監控賣淫，則在伊往返於桃園與苗栗地區之際
    ，當可逃離或對外求救，惟其卻未為該舉措，反持續返回苗
    栗地區從事賣淫，尤其B7證述因在苗栗西勢美南地區賣淫染
    上性病並前往其男友家中居住一個月後，猶電詢費氏針可否
    提供新的工作，而自願到費氏針住處等候費氏針仲介職務，
    致於98年8 月11日為警在桃園縣八德市陳瑞華住處查獲（見
    原審卷四第19頁），則其證述係遭強迫、監控情境一節，即
    與其通聯及其後續再前去費氏針處求職之反應相悖，而難採
    信。
  (3)B3、B4部分：
    證人B3雖證述其係於98年6 月間起始至苗栗西勢美南地區賣
    淫，係遭陳瑞華、費氏針誘騙前去，雖曾表明反對在該處賣
    淫，但費氏針表明現在已經沒有辦法了，只能作這份工作，
    費氏針就將之放在工作地點，將之關起來，不讓伊外出，被
    迫在該處賣淫，賣淫期間住在鄭捷壕家，不能自由外出，經
    鄭捷壕或其太太載到工作地點後，鄭捷壕就將門鎖起來，休
    息時都在鄭捷壕家裡，門都有上鎖，工作時候是關在裡面，
    惟經檢察官提示鍾小菲詢問筆錄，表明鍾小菲於97年12月間
    前即已認識B3，且係在西勢美南地區買春而認識B3後，B3始
    自承在97年12月初經陳瑞華、費氏針指示前往被告蔣正雄所
    顧門之私娼寮上班後，曾逃離私娼寮後去賣自助餐，該自助
    餐是伊自行覓得的，當時曾電告陳瑞華冒充伊先生，以便可
    以前去自助餐店上班，後來經費氏針電詢工作辛不辛苦，每
    月收入多少，並叫伊回去賣淫，伊原本不同意，他們一直威
    脅伊與鍾小菲，所以伊才回去上班云云（見原審卷二第196
    頁背面至197 頁）。尤其證人鍾小菲於原審審理中證述：與
    B3係在97年9 月19日第一次去苗栗西勢美南私娼寮認識B3，
    B3在97年12月19日第一次逃跑，打電話給我，我到後龍火車
    站接B3到鍾彩夏住處，住了一個晚上，隔天早上我與B3就到
    後龍鎮上租屋居住，我與B3住了約三天後，八德的男子打電
    話給我，說要找我很簡單，找到了就要打斷我的手腳，B3後
    來知道這件事之後就很害怕，B3就自己坐計程車回八德，後
    來我不知道何時開始，B3又回到苗栗縣苗栗市西勢美南地區
    賣淫，約隔一星期後，B3又打電話給伊，說她人不舒服，伊
    就買藥送到苗栗縣苗栗市西勢美南地區私娼寮給B3服用，並
    問她人不舒服，為何還要上班，B3就說陳瑞華不讓伊休息，
    當天仍支付一小時的費用後離開，我到家後，B3又打電話給
    我，問我回到家沒，我說已經到家了，我叫他要吃藥，97年
    12月19日後約2 星期某日，B3又再度打電話給我，叫我到苗
    栗鄭捷壕住處接她，我就騎機車去接B3，我就帶B3去苗栗後
    龍鎮的上開租屋處居住，B3跟伊住了約兩個禮拜，這兩個禮
    拜期間，鄭捷壕有傳訊給B3，叫B3小心一點，B3看完後很害
    怕，B3就自己回到苗栗鄭捷壕住處，並在苗栗縣苗栗市西勢
    美南私娼寮上班，B3逃出來找伊有四、五次等語（見原審卷
    三第13至14頁、同卷第41至41頁），足見B3曾多次自西勢美
    南地區逃離，前去尋找鍾小菲，參以被告費氏針與鄭捷壕之
    通訊監察譯文中，尚聽聞鄭捷壕對費氏針表示剛剛跟婷婷（
    即B3）講，比如說阿壕（即被告鄭捷壕）家一樣或你的賓館
    ，你隨便出去，隨便回來，你跟老闆說就好，你說不要做就
    好，他說沒有，他跟老闆說給他出去，你都沒有說給他出去
    他都說不敢出去，他這樣講，我說不可能，我說你出去，MC
    也過了，上班你去玩幾天，他也給你玩幾天，回去好好上班
    ，如果你們兩個不想上班，直接跟老闆講，讓你們走，沒有
    害你們，沒有幹嗎？經費氏針表示，我剛剛跟他講，我說沒
    有關係，你不要做沒有關係，我再給你最後一次回來，下次
    沒有回來就不可能讓你回來等語（見98年偵字第26544 號卷
    第196 頁背面至197 頁），顯見B3係曾自由來去鄭捷壕處或
    其他處所，復係從事賣淫工作，B3證述其係因遭被告陳瑞華
    等人強迫而至鄭捷壕所管理之私娼寮內賣淫等言，即與事證
    不符，而難採信。另證人B4雖亦證述於98年5 月間逃逸，之
    後在嘉義火車站照顧老人家，工作很勞累，沒有休息時間，
    我有請仲介幫我們溝通，讓我們多一點休息時間，但是沒有
    什麼效果，我在那邊工作期間有暈倒兩次，逃走前尚未找到
    工作，在西勢美南地區從事賣淫工作不是出於自願，我逃跑
    出來的時候，我越南籍的朋友有給我費氏針的行動電話號碼
    ，叫我打電話給費氏針，他會幫我找工作，我打電話聯絡費
    氏針，費氏針的先生陳瑞華開車到他們住處附近載我回他們
    八德的住處，因為暈車，我就在陳瑞華、費氏針住處住了約
    一個禮拜，我請陳瑞華、費氏針幫我找工作，我有表示希望
    他們幫我找一些照顧老人或賣小吃之類的工作，陳瑞華、費
    氏針過一段時間通知我找到工作，但是沒有告訴我工作內容
    為何，在費氏針八德住處，我有碰到其他越南籍的女子，其
    中包含B3，費氏針說有找到工作，要帶我們到苗栗去，到苗
    栗的時候，費氏針帶我去阿壕家，到晚上的時候，阿壕帶我
    們去上班的地方，那個地方有很多又小又矮的房子，阿壕把
    我們帶到其中一間，外面有人看守，該處已經有兩個越南籍
    女子在裡面，我問阿壕在那邊要做什麼工作，阿壕說在那邊
    是要接客，接一次客，收費一千兩百元，我們可以賺到四百
    元，接客是指從事性交易即賣淫，我說作這種工作很危險，
    我請他幫我找別的工作，我不要作這種工作，阿壕說陳瑞華
    、費氏針帶我們來這邊就是要作這種工作，沒有別的工作，
    在接客的地方有設置監視器，門口又有人看守。在那邊時，
    有時是阿壕跟他太太幫我們買吃的，或者是看守門口的女子
    幫我們去買衣服，在賣淫期間因受人監控，不能自由進出，
    在賣淫前陳瑞華有向伊等拿仲介費二萬元等語（見原審卷二
    第97頁），惟據B4於原審審理中亦自承苗栗鄭捷壕住處並未
    設置監視器，若是要出去，經過鄭捷壕和他太太的同意即可
    ，或是打電話問陳瑞華，陳瑞華同意才可以出去，月經來的
    時候，陳瑞華和費氏針會來苗栗載我回去他們八德的住處休
    息，住在阿壕家期間手機都在我身上，用手機打電話跟越南
    家人或朋友聯絡，住在阿壕家期間亦未有遭毆打或虐待的情
    形，曾經與其弟一同住在陳瑞華、費氏針八德住處一夜，其
    一個月薪水約二、三萬元，有時留一點在身上，大部分在陳
    瑞華或費氏針手上，也有請費氏針幫我寄錢回去越南各等語
    （見原審卷二第98頁），果B4經陳瑞華、費氏針引介至鄭捷
    壕處賣淫係遭脅迫或處於難以求助之處境，伊焉有可能再將
    其手足胞弟帶同至陳瑞華處？況且B4於鄭捷壕處經鄭捷壕或
    陳瑞華等人同意後即可自行外出，復可在休假期間前往費氏
    針位於八德住處，則該段外出或前往八德期間，勢必有相當
    之機會與外界人員接觸，果渠有遭強制而從事賣淫工作，渠
    等在外出之際脫逃猶有不及，焉可能於外出後繼續返回鄭捷
    壕處賣淫，惟其卻始終未對外求助，是證人B4證述係遭被告
    等人強迫、監控之境地而從事賣淫一節，即與事證不符，而
    難以採信。
  (4)被告吳宗錡等人所營私娼寮或B1至B7所處宿舍處，並無監視
    器或其餘設備，且該處大門僅可由外至內上鎖，難認被告等
    人有可控制B1至B7在私娼寮及宿舍行動，致渠等遭強迫、監
    控而賣淫之情形：
    據卷附被告黃孝祥等人所營之西勢美南地區私娼寮及宿舍照
    片所示，上開被告等人所管理之西勢美南地區私娼寮及宿舍
    處所大門均僅可自內反鎖，無法自外反鎖（見偵查卷四第46
    頁，原審卷一第141 至142 頁、第296 至301 頁），且本案
    經警前往私娼寮或賣淫女子宿舍實施搜索，復未搜得監視器
    等設備（詳見附表二所示），是依據私娼寮或宿舍等處所設
    置之設備，亦難認證人證述係遭被告等人運用門鎖等物強迫
    、監控上開B1至B7等女子賣淫屬實。
  2.綜上數端，尚難逕認B1至B7於該處私娼寮從事賣淫工作之初
    ，係利用渠等行動自由均受限制而由被告陳瑞華等人強暴、
    脅迫、監控等方式從事性交易行為。
  (二)就公訴意旨(二)部分：
    經查：檢察官認被告陳瑞華等人涉有上開刑法第231 條之1
    第1 項之罪嫌，無非以證人B3、鍾小菲與鍾彩夏之證言為據
    。惟查：B3於偵查中係證述：我有一次一個馬來西亞的客人
    跟我說我做這工作他心很痛，所以有次我下班早上五點趁阿
    豪去買飯時我和客人就開門跑走，阿華跟阿豪派人去找我，
    後來他們在客人的家裡找到我，他們跟客人說我是他們的小
    姐，如果要帶我是要付10萬，客人就付了10萬，過了四、五
    天阿華又派人來找我，來找我的人有帶炮跟打火機說要把客
    人的眼睛弄瞎，我求情他們就說如果我不跟他們回去，他們
    一定會把客人弄瞎，且會讓客人姊姊沒辦法開店等語（見98
    年偵字第17788 號卷2 第168 頁）。惟B3於原審審理中係證
    述：我在97年12月19日自己逃跑成功出來後，鍾小菲有接伊
    到後龍表姊家住，約過了兩個禮拜之後，鄭捷壕跟他太太有
    帶著棒球棒、鞭炮、鐵棒找我與鍾小菲，但是鄭捷壕並說若
    不回去，會打鍾小菲，還會用鞭炮弄傷鍾小菲的臉，為了不
    要連累鍾小菲，我就和鄭捷壕回去等語（見原審卷二第171
    頁），則證人B3返回鄭捷壕處賣淫係在鍾小菲為伊支付10萬
    元贖身後或前，當時究係陳瑞華、鄭捷壕前去或鄭捷壕與賴
    筠前去，前後證述不一，已難盡信；尤據證人鍾小菲於原
    審審理中證述其與B3認識、交往與為B3贖身經過情節，足認
    B3已多次逃離苗栗西勢美南地區，可以自由來去於苗栗私娼
    寮與他處，B3究否係為避免鍾小菲、鍾彩夏之生命安全，而
    返回西勢美南地區賣淫一節即有可疑（見原審卷三第44至45
    頁），本案復無其他客觀證據佐證，因B3見陳瑞華、費氏針
    、鄭捷壕、賴筠在鍾小菲面前施放鞭炮，B3為免鍾小菲、
    鍾彩夏受害而返回西勢美南地區賣淫一節，即乏依據。
  (三)綜上，足認被告陳瑞華、費氏針、鄭捷壕、賴筠、蔣正雄
    並無檢察官所指此部分犯行，惟檢察官認前開被告此部分犯
    行，與上述經論罪科刑部分，具有想像競合犯之裁判上一罪
    或繼續犯之實質上一罪之關係（見公訴檢察官於原審蒞庭時
    陳述，見原審卷四第50頁），爰不另為無罪之諭知。
肆、無罪部分：
一、公訴意旨略以：被告陳瑞華、費氏針等人為牟人口販運暴利
    ，視運送之西勢美南私娼寮之越南外籍女子為質押物品，遇
    有前往性交易之男客憐憫逃逸外籍女子境遇或有所鍾情時，
    即哄抬仲介費用成本與客人議價為外籍女子贖身。而於97年
    12月某日間，B3於被迫賣淫期間因認識馬來西亞籍恩客鍾小
    菲（綽號阿平），雙方結為男女朋友，鍾小菲不願見到B3繼
    續賣淫，遂要求被害人B3逃離，然其間遭到陳瑞華以電話恫
    稱：「你帶走我的小姐，我要到後龍找你很簡單」、「你帶
    走我的小姐幾個月，你知道她1 天能賺多少嗎？」、「你要
    帶B3走，你知道她的化妝品、衣服、包包，花了我多少錢嗎
    ？」為由，拒絕釋放被害人B3並繼續控制B3之人身自由。98
    年3 月間某日下午2 時許，鍾小菲與陳瑞華約至桃園縣八德
    市某公園內交易，陳瑞華向鍾小菲強索現金10萬元欲賣斷B3
    ，以換取B3之人身自由，鍾小菲欲減價，卻遭陳瑞華以「這
    筆錢不只是我要拿，苗栗那邊的人也要分。」為由拒絕，經
    鍾小菲同意支付10萬元贖回後，由陳瑞華通知費氏針將B3從
    桃園縣八德市○○街71巷7 號14樓之5 處住處帶出，交給鍾
    小菲，B3至此始獲得人身自由，因認被告陳瑞華、費氏針涉
    有刑法第296 條之1 第1 項買賣質押人口犯行等語。
二、按犯罪事實應依證據認定之，無證據不得認定犯罪事實，又
    不能證明被告犯罪或其行為不罰者，應諭知無罪之判決，刑
    事訴訟法第154 條第2 項、第301 條第1 項分別定有明文。
    次按認定不利於被告之事實，須依積極證據，茍積極之證據
    本身存有瑕疵而不足為不利於被告事實之認定，即應為有利
    於被告之認定，更不必有何有利之證據，而此用以證明犯罪
    事實之證據，猶須於通常一般人均不至於有所懷疑，堪予確
    信其已臻真實者，始得據以為有罪之認定，倘其證明尚未達
    到此一程度，而有合理性之懷疑存在，致使無從為有罪之確
    信時，即應為無罪之判決，此有最高法院82年度臺上字第16
    3 號判決、76年度臺上字第4986號、30年度上字第816 號等
    判例意旨可資參照。而依法治國家之刑事訴訟原則，檢察官
    除提起公訴外，尚須維持公訴，負有說服責任，其舉證責任
    之目的，係在充分證明被告確有如公訴所指之犯罪事實，從
    而其舉證責任應存在於刑事訴訟程序之全程，且於舉證不足
    以使法院產生有罪之確信時，為終局的舉證責任未盡，是故
    ，於公訴程序，用以證明犯罪事實之證據之蒐集、提出、及
    說服之責任，在於檢察官，刑事訴訟法第161 條第1 項規定
    檢察官就被告犯罪事實，應負舉證責任，並指出證明之方法
    ，即明示其旨，至於修正前刑事訴訟法第163 條第1 項及修
    正後刑事訴訟法第163 條第2 項關於法院調查證據之規定，
    乃指法院應於訴訟當事人舉證之範圍內，依職權或聲請，循
    刑事訴訟法第164 條以下關於證據調查之程序及方法而為調
    查，以將檢察官及其他當事人之舉證轉換為法院之證據認知
    ，究明證據之證據能力與證明力，非謂法院得逾越公正第三
    者地位，代檢察官蒐集證據，否則不啻破壞訴訟三方關係，
    衍生由法院證明被告犯罪，或檢察官與法院協同證明被告犯
    罪等嚴重悖反法治國家原則之結果，影響人民對於法院中立
    客觀之信賴，最高法院87年度臺非字第1 號判決謂：「按法
    院固應依職權調查證據，但並無蒐集證據之義務。刑事訴訟
    法第379 條第10款規定應於審判期日調查之證據而未予調查
    之違法，解釋上應不包括蒐集證據在內，其調查之範圍，以
    審判中案內所存在之一切證據為限，案內所不存在之證據，
    即不能責令法院為發現真實，應依職權從各方面詳加蒐集、
    調查。」，暨92年度臺上字第128 號判例謂：「刑事訴訟法
    第161 條已於91年2 月8 日修正公布，修正後同條第1 項規
    定：檢察官就被告犯罪事實，應負舉證責任，並指出證明之
    方法。因此，檢察官對於起訴之犯罪事實，應負提出證據及
    說服之實質舉證責任。倘其所提出之證據，不足為被告有罪
    之積極證明，或其闡明之證明方法，無從說服法官以形成被
    告有罪之心證，基於無罪推定之原則，自應為被告無罪判決
    之諭知。」洵屬的論，可供參考。
三、公訴意旨認被告陳瑞華、費氏針涉有買賣質押人口罪嫌，無
    非以證人B3、鍾小菲於警詢及偵訊之證述為其所憑論據。訊
    據被告陳瑞華、費氏針矢口否認有收取鍾小菲所支付之10萬
    元，辯稱：不知何以B3或鍾小菲會證述上開證言等語。
四、經查：
  (一)按「刑法第296 條之1 第1 項之買賣、質押人口罪，性質上
    為必要共犯中之對立犯，其犯罪之實行，須有買方、賣方或
    出質、受質之雙方，始能成立犯罪，且雙方均構成犯罪。而
    所謂『買賣人口』，乃指行為人（買方或賣方）與他人（賣
    方或買方）就人口（被害人）及價金為合致之意思表示，並
    將被害人移置於買方或他人實力支配下之行為。故行為人基
    於販賣人口之犯意，已經接洽買方，並就買賣之人口（被害
    人）及價金為合致之意思表示，即已經著手於犯罪構成要件
    行為，至於事後即使未能將被害人移置於買方或他人實力支
    配下，其犯罪仍屬未遂」，此有最高法院97年臺上字第3085
    號刑事判決意旨足資參照。
  (二)證人B3於原審審理中固證述：「（檢察官問：鍾小菲有無為
    了你交付金錢給陳瑞華或費氏針？）有，有一次我跟鍾小菲
    一起要逃跑，被顧門的發現，顧門的打電話給阿壕跟陳瑞華
    ，說怕鍾小菲會找警察來，所以阿壕跟陳瑞華就把我帶回八
    德，暫時不讓我在苗栗縣苗栗市西勢美南那邊賣淫，陳瑞華
    叫我打電話給鍾小菲，陳瑞華直接跟鍾小菲談話，陳瑞華說
    我是他的小姐，不行帶他的小姐亂跑，若要帶他的小姐走，
    要給他十萬元，後面他們怎麼談，我就不清楚了，我事後有
    聽鍾小菲轉述，他跟陳瑞華說他沒有十萬元那麼多錢，可不
    可以五萬元，陳瑞華最後給鍾小菲一天到兩天的時候，若籌
    不到十萬元，就不會讓我與鍾小菲走。」、「（最後鍾小菲
    有無給十萬元？若有，在何時何地給這十萬元？）鍾小菲在
    桃園縣八德市某一個公園內有給陳瑞華十萬元，給錢時，有
    我、鍾小菲、費氏針、陳瑞華在場，陳瑞華還有給我兩萬元
    ，後來我就跟鍾小菲走了，去後龍鍾彩夏家。」等語（見原
    審卷二第171 頁背面至第172 頁），則陳瑞華、費氏針固要
    求鍾小菲以10萬元買回B3之自由，惟鍾小菲係為將B3自私娼
    寮贖回始支付該10萬元，鍾小菲與被告陳瑞華、費氏針間並
    未有將被害人即B3及價金為合致之意思表示，並將B3移置於
    鍾小菲實力支配下之行為，佐以陳瑞華旋將鍾小菲所交付之
    10萬元中之2 萬元轉交予B3，B3顯非立於買賣物品之地位，
    反係朋分犯罪利益之人，是被告陳瑞華、費氏針二人所為，
    核與刑法第296 條之第1 項之買賣人口之要件尚有未合，自
    難以該罪相繩。
  (三)此外，復查無其他積極證據足認被告陳瑞華、費氏針涉有檢
    察官所指之此部分犯行，爰就此部分為被告陳瑞華、費氏針
    為無罪之諭知。
五、維持原判決及駁回檢察官上訴之理由：
  (一)原審依調查證據所得，綜合全案辯論意旨，以被告陳瑞華、
    費氏針上開被訴涉犯刑法第296 條之1 第1 項買賣質押人口
    罪嫌尚屬無法證明，而為被告2 人無罪之諭知，依法洵無不
    合。
  (二)檢察官認被告陳瑞華、費氏針犯罪而提起上訴，然因被告陳
    瑞華、費氏針固要求鍾小菲以10萬元買回B3之自由，惟鍾小
    菲係為將B3自私娼寮贖回始支付該10萬元，鍾小菲與被告陳
    瑞華、費氏針間並未有將被害人即B3及價金為合致之意思表
    示，並將B3移置於鍾小菲實力支配下之行為，佐以陳瑞華旋
    將鍾小菲所交付之10萬元中之2 萬元轉交予B3，B3顯非立於
    買賣物品之地位，反係朋分犯罪利益之人，則揆諸首開最高
    法院判決意旨，是被告陳瑞華、費氏針二人所為，核與刑法
    第296 條之1 第1 項之買賣人口之要件尚有未合，自難以該
    罪相繩。
  (三)綜上，並無證據證明被告陳瑞華、費氏針確有公訴意旨所指
    涉犯前開刑法第296 條之1 第1 項之買賣人口罪嫌。原判決
    就此部分為被告陳瑞華、費氏針無罪之諭知，並無不合，檢
    察官就此部分之上訴，核無理由，應予駁回。
據上論斷，應依刑事訴訟法第369 條第1 項前段、第364 條、第
368 條、第299 條第1 項前段，人口販運防制法第31條第1 項、
第35條第1 項，刑法第11條、第28條、第30條第1 項前段、第
231 條第1 項、第30條第2 項、第41條第1 項前段、第51條第5
款、第38條第1 項第2 款，刑法施行法第1 條之1 第1 項、第2
項但書，判決如主文。
本案經檢察官劉靜婉到庭執行職務。
中    華    民    國   100    年    7     月    13    日
                  刑事第九庭  審判長法  官  陳貽男
                                    法  官  蔡守訓
                                    法  官  許必奇 
以上正本證明與原本無異。
如不服本判決，應於收受送達後10日內向本院提出上訴書狀，其
未敘述上訴之理由者並得於提起上訴後10日內向本院補提理由書
（均須按他造當事人之人數附繕本）「切勿逕送上級法院」。
                                    書記官  楊品璇
中    華    民    國   100    年    7     月    14    日
附錄：本案論罪科刑法條全文
人口販運防制法第31條第1 項：
意圖營利，利用不當債務約束或他人不能、不知或難以求助之處
境，使人從事性交易者，處6 月以上5 年以下有期徒刑，得併科
新臺幣300 萬元以下罰金。

刑法第231 條第1 項
意圖使男女與他人為性交或猥褻之行為，而引誘、容留或媒介以
營利者，處 5 年以下有期徒刑，得併科 10 萬元以下罰金。以
詐術犯之者，亦同。

附表一
┌──┬─────────────┬────┬────┬────┬───────┬───────────┬─────┬─────────┐
│編號│被告                      │越南籍女│越南籍女│越南籍女│賣淫期間      │收益及分配            │私娼寮地點│被害人為警查獲過程│
│    ├──────┬──────┤子      │子合法入│子逃逸期│              │                      │          │                  │
│    │引介至應召站│應召站經營者│        │境時間  │間      │              │                      │          │                  │
│    │之人        │            │        │        │        │              │                      │          │                  │
├──┼──────┼──────┼────┼────┼────┼───────┼───────────┼─────┼─────────┤
│(一)  │陳瑞華      │黃孝祥、吳宗│B1      │93年3 月│97年12月│98年6 月間某日│每次性交15分鐘1,200 元│苗栗縣苗栗│98年8 月11日苗栗縣│
│    │費氏針      │錡          │        │14日合法│24日逃逸│至98年8月11日 │，B1分得400 元，黃孝祥│市西勢美南│苗栗市新英里凱悅19│
│    │            │            │        │結婚來台│        │              │、吳宗錡分得600 元，陳│38、38之1 │號為警查獲        │
│    │            │            │        │        │        │              │瑞華與費氏針分得200 元│號        │                  │
├──┼──────┼──────┼────┼────┼────┼───────┼───────────┼─────┼─────────┤
│(二)  │陳瑞華      │黃孝祥、吳宗│B2      │96年8 月│97年10月│98年8 月6 日至│每次性交15分鐘1,200 元│苗栗縣苗栗│98年8 月11日苗栗縣│
│    │費氏針      │錡          │        │23日合法│26日逃逸│98年8 月11日  │，B2分得400 元，黃孝祥│市西勢美南│苗栗市新英里凱悅19│
│    │            │            │        │工作來台│        │              │、吳宗錡分得600 元，陳│38、38之1 │號為警查獲        │
│    │            │            │        │        │        │              │瑞華與費氏針分得200 元│號        │                  │
├──┼──────┼──────┼────┼────┼────┼───────┼───────────┼─────┼─────────┤
│(三)  │陳瑞華      │黃孝祥、吳宗│B5      │97年5 月│97年11月│98年7 月10日至│每次性交15分鐘1,200 元│苗栗縣苗栗│98年8 月11日苗栗縣│
│    │費氏針      │錡          │        │6 日合法│間逃逸  │98年8 月11日  │，B5分得400 元，黃孝祥│市西勢美南│苗栗市新英里凱悅19│
│    │            │            │        │工作來台│        │              │、吳宗錡分得600 元，陳│38、38之1 │號為警查獲        │
│    │            │            │        │        │        │              │瑞華與費氏針分得200元 │號        │                  │
│    │            │            │        │        │        │              │                      │          │                  │
├──┼──────┼──────┼────┼────┼────┼───────┼───────────┼─────┼─────────┤
│(四)  │陳瑞華      │鄭捷壕      │B3      │96年5 月│97年11月│97年11月間至98│每次性交15分鐘1,200 元│苗栗縣苗栗│98年8 月11日苗栗縣│
│    │費氏針      │            │        │21日合法│間逃逸  │年8 月11日    │，B3得400 元，鄭捷壕、│市西勢美南│苗栗市新英里凱悅61│
│    │            │            │        │工作來台│        │              │賴筠分得600 元，陳瑞│66號      │為警查獲          │
│    │            │            │        │        │        │              │華、費氏針分得200 元  │          │                  │
├──┼──────┼──────┼────┼────┼────┼───────┼───────────┼─────┼─────────┤
│(五)  │陳瑞華      │鄭捷壕      │B4      │96年6 月│98年6 月│98年6 月至98年│每次性交15分鐘1,200 元│苗栗縣苗栗│98年8 月11日苗栗縣│
│    │費氏針      │            │        │29日合法│間逃逸  │8月11日       │，B4、B4分得400 元，鄭│市西勢美南│苗栗市新英里凱悅61│
│    │            │            │        │工作來台│        │              │捷壕、賴筠分得600 元│66號      │號為警查獲        │
│    │            │            │        │        │        │              │，陳瑞華、費氏針分得20│          │                  │
│    │            │            │        │        │        │              │0元                   │          │                  │
├──┼──────┼──────┼────┼────┼────┼───────┼───────────┼─────┼─────────┤
│(六)  │陳瑞華      │蔣正雄      │B6      │94年5 月│96年3 月│98年2 月間某日│每次性交15分鐘1,200 元│苗栗縣苗栗│98年8 月11日為警在│
│    │費氏針      │            │        │16日合法│13日逃逸│至98年8 月11日│，B6、B7分得400 元，蔣│市西勢美南│桃園縣八德市○○街│
│    │            │            │        │工作來台│        │              │正雄分得600 元，陳瑞華│68號      │71巷7號14樓之5查獲│
│    │            │            │        │        │        │              │與費氏針分得200 元    │          │                  │
├──┼──────┼──────┼────┼────┼────┼───────┼───────────┼─────┼─────────┤
│(七)  │陳瑞華      │蔣正雄      │B7      │97年6 月│97年11月│98年5 月間某日│每次性交15分鐘1,200 元│苗栗縣苗栗│98年8 月11日為警在│
│    │費氏針      │            │        │29日合法│間逃逸  │至98年7 月間某│，B7、B7分得400 元，蔣│市西勢美南│桃園縣八德市○○街│
│    │            │            │        │工作來台│        │日            │正雄分得600 元，陳瑞華│68號      │71巷7號14樓之5    │
│    │            │            │        │        │        │              │與費氏針分得200 元    │          │                  │
└──┴──────┴──────┴────┴────┴────┴───────┴───────────┴─────┴─────────┘

附表二
 ┌──┬───────────┬─────┬──────┬───────┐
 │編號│ 扣案物品             │數量      │所有人或持有│應否沒收      │
 │    │                      │          │人或在場人  │              │
 ├──┼───────────┼─────┼──────┼───────┤
 │ 1  │保險套1盒（共13包）   │1盒       │吳宗錡      │為被害越籍女子│
 │    │                      │          │            │所有之物，不予│
 │    │                      │          │            │沒收          │
 ├──┼───────────┼─────┼──────┼───────┤
 │ 2  │潤滑劑1盒             │1盒       │吳宗錡      │為被害越籍女子│
 │    │                      │          │            │所有之物，不予│
 │    │                      │          │            │沒收          │
 ├──┼───────────┼─────┼──────┼───────┤
 │ 3  │潤滑劑1盒             │1盒       │吳宗錡      │為被害越籍女子│
 │    │                      │          │            │所有之物，不予│
 │    │                      │          │            │沒收          │
 ├──┼───────────┼─────┼──────┼───────┤
 │ 4  │棒球棒                │1支       │吳宗錡      │與本案無關，不│
 │    │                      │          │            │予沒收        │
 ├──┼───────────┼─────┼──────┼───────┤
 │ 5  │空白商業本票          │1本       │吳宗錡      │與本案無關，不│
 │    │                      │          │            │予沒收        │
 ├──┼───────────┼─────┼──────┼───────┤
 │ 6  │手寫筆記              │4張       │吳宗錡      │與本案無關，不│
 │    │                      │          │            │予沒收        │
 ├──┼───────────┼─────┼──────┼───────┤
 │ 7  │性交易紀錄紅包袋      │3袋       │吳宗錡      │被告所有，供犯│
 │    │                      │          │            │罪所用之物    │
 ├──┼───────────┼─────┼──────┼───────┤
 │ 8  │性交易紀錄紅包袋      │7袋       │吳宗錡      │與本案無關，不│
 │    │                      │          │            │予沒收        │
 ├──┼───────────┼─────┼──────┼───────┤
 │ 9  │性交易紀錄            │1張       │吳宗錡      │與本案無關，不│
 │    │                      │          │            │予沒收        │
 ├──┼───────────┼─────┼──────┼───────┤
 │ 10 │電話簿                │1冊       │吳宗錡      │與本案無關，不│
 │    │                      │          │            │予沒收        │
 ├──┼───────────┼─────┼──────┼───────┤
 │ 11 │黑色MOTO手機1支（含門 │1袋       │吳宗錡      │與本案無關，不│
 │    │號0000000000號SIM卡1張│          │            │予沒收        │
 │    │）                    │          │            │              │
 ├──┼───────────┼─────┼──────┼───────┤
 │ 12 │銀色LG手機1支（含門號 │1袋       │吳宗錡      │與本案無關，不│
 │    │0000000000號SIM卡1張）│          │            │予沒收        │
 ├──┼───────────┼─────┼──────┼───────┤
 │ 13 │銀色LG手機1支（含亞太 │1袋       │吳宗錡      │與本案無關，不│
 │    │SIM卡1張）            │          │            │予沒收        │
 ├──┼───────────┼─────┼──────┼───────┤
 │ 14 │保險套及藥品          │1袋       │陳瑞華      │越籍女子所有，│
 │    │                      │          │            │不予沒收      │
 ├──┼───────────┼─────┼──────┼───────┤
 │ 15 │保險套                │1袋       │陳瑞華      │越籍女子所有，│
 │    │                      │          │            │不予沒收      │
 ├──┼───────────┼─────┼──────┼───────┤
 │ 16 │藥品                  │1袋       │陳瑞華      │非供犯罪所用之│
 │    │                      │          │            │物，不予沒收  │
 ├──┼───────────┼─────┼──────┼───────┤
 │ 17 │筆記紙                │3張       │陳瑞華      │與犯罪無關，不│
 │    │                      │          │            │予沒收        │
 ├──┼───────────┼─────┼──────┼───────┤
 │ 18 │匯款單據              │3張       │陳瑞華      │與犯罪無關，不│
 │    │                      │          │            │予沒收        │
 ├──┼───────────┼─────┼──────┼───────┤
 │ 19 │匯款單據              │8份       │陳瑞華      │與犯罪無關，不│
 │    │                      │          │            │予沒收        │
 ├──┼───────────┼─────┼──────┼───────┤
 │ 20 │文件                  │4張       │陳瑞華      │與犯罪無關，不│
 │    │                      │          │            │予沒收        │
 ├──┼───────────┼─────┼──────┼───────┤
 │ 21 │也翔公司管理規章      │1本       │陳瑞華      │與犯罪無關，不│
 │    │                      │          │            │予沒收        │
 ├──┼───────────┼─────┼──────┼───────┤
 │ 22 │筆記本                │2冊       │陳瑞華      │與犯罪無關，不│
 │    │                      │          │            │予沒收        │
 ├──┼───────────┼─────┼──────┼───────┤
 │ 23 │筆記本                │1冊       │陳瑞華      │與犯罪無關    │
 ├──┼───────────┼─────┼──────┼───────┤
 │ 24 │筆記本                │1冊       │陳瑞華      │與犯罪無關，不│
 │    │                      │          │            │予沒收        │
 ├──┼───────────┼─────┼──────┼───────┤
 │ 25 │筆記本                │1冊       │陳瑞華      │與犯罪無關，不│
 │    │                      │          │            │予沒收        │
 ├──┼───────────┼─────┼──────┼───────┤
 │ 26 │薪資袋及在職證明書1紙 │1袋       │陳瑞華      │與犯罪無關，不│
 │    │                      │          │            │予沒收        │
 ├──┼───────────┼─────┼──────┼───────┤
 │ 27 │筆記本                │1冊       │鄭捷壕      │與犯罪無關，不│
 │    │                      │          │            │予沒收        │
 ├──┼───────────┼─────┼──────┼───────┤
 │ 28 │保險套                │21個      │鄭捷壕      │越籍女子所有之│
 │    │                      │          │            │物，不予沒收  │
 ├──┼───────────┼─────┼──────┼───────┤
 │ 29 │費氏針藥袋            │1個       │鄭捷壕      │與犯罪無關，不│
 │    │                      │          │            │予沒收        │
 ├──┼───────────┼─────┼──────┼───────┤
 │ 30 │B4藥袋                │2個       │鄭捷壕      │非被告所有之物│
 │    │                      │          │            │，不予沒收    │
 ├──┼───────────┼─────┼──────┼───────┤
 │ 31 │B4記事資料            │2頁       │鄭捷壕      │非被告所有之物│
 │    │                      │          │            │，不予沒收    │
 └──┴───────────┴─────┴──────┴───────┘